

# ARIEL MICHELLI

Web Developer | Front-End Engineer

#### **CONTACTO**

<u>TELÉFONO:</u> 11-2399-0464

## LinkedIn:

https://www.linkedin.com/in/ariel-michelli/

### CORREO ELECTRÓNICO:

Arielm-04@hotmail.com

#### **EXTRACTO PROFESIONAL:**

Soy un estudiante avanzando en la carrera de ingeniería en sistemas de la información en la prestigiosa Universidad Tecnológica Nacional Regional Buenos Aires (actualmente estoy terminando 4to año). Gracias a la misma, es que poseo un perfil analítico, dedicación y gusto por todo lo relacionado con el mundo de la programación. Tengo experiencia laboral en el ámbito del desarrollo **Web Front-End**, conocimiento sobre el manejo y consumo de APIs, bases de datos relacionales y no relacionales. Me caracterizo por ser una persona proactiva y buen compañero.

#### **APTITUDES:**

- ✓ React.js / Next.js / Vite / Redux
- ✓ Node.is
- ✓ JavaScript
- ✓ HTML / CSS / Sass / Bootstrap
- ✓ Firebase
- ✓ Microsoft SQL Server / MySQL / MongoDB
- ✓ GitHub / GitLab
- ✓ Metodologías ágiles SCRUM

#### **EXPERIENCIA LABORAL:**

2023-Actualidad → Bootcamp → Front End Developer – Para Qualcomm Argentina.

2019-2023 → Desarrollador Web freelance. Mantenimiento de páginas web, optimización del SEO.

2017-2019 → Especialista en soporte técnico y mantenimiento. Programa Conectar Igualdad – Gobierno de la Ciudad de Buenos Aires.

# FORMACIÓN ACADÉMICA:

- ➤ 2023 → Desarrollador React.js Front End Gobierno de la Ciudad de Buenos Aires.
- ➤ 2022-2023 → Profesional Front End Developer: E-learning LITN
- ➤ 2022-2023 → Desarrollador avanzado en React JS: E-learning UTN.
- ➤ 2022 → Desarrollador Js-Front End con Node.js Programa Codo a Codo. Gobierno de la Ciudad de Buenos Aires.
- ➤ 2021 → Desarrollador Full-Stack con Python Programa Codo a Codo. Gobierno de la Ciudad de Buenos Aires.
- ➤ 2013-2019 → Grado académico: Estudiante avanzado en la carrera de Ingeniería en Sistemas de la Informacion -Universidad Tecnológica Nacional.
- 2006-2012 → Titulo Secundario: técnico Electronico
  Escuela técnica n°25 teniente 1° de Artillería Fray Luis Beltrán.